臺灣桃園地方法院刑事判決
110年度訴字第990號
公  訴  人  臺灣桃園地方檢察署檢察官 
被      告  王俊暐



上列被告因妨害風化案件，經檢察官聲請以簡易判決處刑（109
年度偵字第25681號），本院認不宜以簡易判決處刑（109年度桃
簡字第2981號），改依通常程序審理，判決如下：
    主  文
甲○○共同犯圖利容留性交罪，處有期徒刑參月，如易科罰金，以
新臺幣壹仟元折算壹日。
    事  實
一、甲○○為址設桃園市○○區○○路0段00號「W紓壓生活館」之櫃檯
    人員，負責接待客人、收取款項，與該生活館某真實姓名年
    籍不詳之實際負責人（無證據顯示為未成年人）共同基於意
    圖使女子與他人為猥褻、性交行為，而媒介、容留以營利之
    犯意聯絡，在上址媒介、容留已滿18歲之成年女子王霞，為
    前往店內之不特定男客從事按摩、半套性交易（俗稱打手槍
    ，以手指撫摸客人之生殖器直至射精為止）或全套性交易（
    即客人以生殖器插入陰道），而消費方式為按摩60分鐘，收
    費新臺幣（下同）1,000 元，店家抽取400元、小姐抽取600
    元，藉此方式招攬男客以營利。嗣於民國109年7月23日下午
    4時30分許，桃園市政府警察局中壢分局青埔派出所員警丙○
    ○喬裝客人前往W紓壓生活館消費，由甲○○以遙控器打開1 樓
    通往2 樓之遙控門後，引領員警丙○○進入包廂，媒介王霞為
    員警丙○○服務。王霞於按摩期間，暗示可從事全套性服務，
    並將保險套套住員警丙○○之生殖器並欲以口含住生殖器，丙
    ○○旋表明身分，而當場查獲上情。
二、案經桃園市政府警察局中壢分局移送臺灣桃園地方檢察署檢
    察官偵查後聲請以簡易判決處刑。
    理  由
壹、證據能力部分
一、供述證據
    按被告以外之人於審判外之言詞或書面陳述，除法律有規定
    者外，不得作為證據，刑事訴訟法第159 條第1 項固定有明
    文。惟被告以外之人於審判外之陳述，雖不符同法第159 條
    之1 至同條之4 規定，而經當事人於審判程序同意作為證據
    ，法院審酌該言詞或書面陳述作成時之情況，認為適當者，
    亦得為證據；又當事人、代理人或辯護人於法院調查證據時
    ，知有同法第159 條第1 項不得為證據之情形，而未於言詞
    辯論終結前聲明異議者，視為有前項之同意，同法第159 條
    之5 第1 項、第2 項亦有明文規定。經查，本判決下述所引
    用被告以外之人於審判外之陳述，檢察官、被告甲○○於本院
    準備程序及審理期日，均表示同意有證據能力（見本院110
    年度訴字第990號卷第45頁、第69頁至第70頁），本院審酌
    上開傳聞證據製作時之情況，尚無違法不當及證明力過低之
    瑕疵，亦認以之作為證據要屬適當，爰依刑事訴訟法第159 
    條之5 第1 項之規定，認均有證據能力。
二、非供述證據
    本院以下所引用之非供述證據，均與本件事實具有自然關連
    性，且核屬書證、物證性質，又查無事證足認有違背法定程
    序或經偽造、變造所取得等證據排除之情事，復經本院依刑
    事訴訟法第164 條、第165 條踐行物證、書證之調查程序，
    檢察官、被告對此部分之證據能力亦均不爭執（見本院110
    年度訴字第990號卷第45頁、第70頁至第72頁），堪認有證
    據能力。
貳、實體部分
一、得心證所憑之依據及理由
    訊據被告固坦承在W紓壓生活館擔任類似櫃檯人員，並引領
    客人前往包廂、收取消費金額，惟矢口否認有何圖利容留性
    交行為之犯行，並辯稱：伊僅係在生活館內打工，伊並不知
    悉生活館有經營全套或半套性交易服務云云。經查：
　㈠被告擔任W紓壓生活館之櫃檯人員，負責引領客人前往包廂、
    收取消費金額，而王霞則於上開生活館從事按摩工作，收費
    方式為每小時1,000元，按摩小姐分得600元，餘額歸生活館
    所有等情，業據被告於警詢、偵訊、本院調查程序、準備程
    序及審理期日均坦承不諱（見桃園地檢109年度偵字第25681
    號卷第17頁至第23頁反面、第89頁及反面、第97頁及反面、
    本院109年度桃簡字第2981號卷第25頁至第28頁、110年度訴
    字第990號卷第43頁至第46頁、第72頁至第76頁），核與證
    人即王霞於警詢、偵訊時之證述均相符（見桃園地檢109年
    度偵字第25681號卷第33頁至第41頁、第95頁反面至第97頁
    ），並有桃園市政府107年5月14日府經登字第1079005115號
    函暨商業登記抄本1份在卷可佐（見桃園地檢109年度偵字第
    25681號卷第69頁至第71頁），此部分事實，首堪認定。
　㈡證人即喬裝員警丙○○於偵訊、本院審理時具結證稱：當天我
    去店裡，被告先接待我，當時他站在櫃檯，上樓進到包廂後
    跟我收取1,000元，當時王霞還沒進入包廂，被告收完錢就
    離開，隨後王霞進入包廂內，她幫我按摩背部，約10至15分
    鐘，她要求我轉身正面朝上，她幫我頭部、頸部按摩，接著
    按摩我的大腿內側，且不定時觸碰我的生殖器，並要求我脫
    內褲，她直接拿保險套套住我的生殖器，意圖以口含住，當
    她頭低下來準備含住的時候，我立即表明身分。小姐有幫我
    套上保險套等語明確（見桃園地檢109年度偵字第25681號卷
    第97頁及反面、本院110年度訴字第990號卷第62頁至第69頁
    ），細譯喬裝員警丙○○上開之證述內容，其於109年7月23日
    下午4時30分許，為蒐集W紓壓生活館經營妨害風化之事證，
    喬裝為男客前往該生活館，且確實查獲該生活館以每小時1,
    000元之價格提供以口含住生殖器之全套性交易服務等情，
    歷次證述並無明顯瑕疵之處；另丙○○身為警員於偵查及本院
    審理中告以偽證罪之處罰要件，仍具結為上開內容證述，且
    其因執行勤務始喬裝男客前往該生活館蒐集事證，僅係單純
    執行查緝妨害風化之勤務，其與被告間無糾紛，且於偵查及
    本院審理中亦經具結而為證述，衡情應無僅為績效而甘冒偽
    證罪之刑罰及遭行政懲處之風險，羅織不實證詞以誣陷被告
    之可能與必要，是以，員警丙○○上開證稱其喬裝男客前往上
    開生活館消費時，生活館之按摩小姐王霞於提供按摩服務期
    間，以保險套套住其生殖器，並欲以口含住生殖器等情，堪
    信屬實。
　㈢再者，觀諸員警丙○○之密錄器譯文、臺灣桃園地方檢察署檢
    察官之勘驗筆錄（見桃園地檢109年度偵字第25681號卷第10
    5頁、第113頁及反面），王霞於按摩之過程中，向喬裝員警
    丙○○提及「知不知道這間店在做什麼」、「今天要做半套嗎
    、」、「全套」、「全套不會很貴」等情，足見王霞對於無
    論係「半套」或「全套」之消費方式，均至為熟稔，且觀諸
    上開勘驗筆錄所示，王霞先與喬裝員警丙○○閒聊後，始詢問
    員警是否從事「半套」或「全套」之服務，此與一般暗藏春
    色之按摩店均不會在客人到訪之初即告知客人店內提供性交
    易，反而多係店內服務小姐於按摩過程中主動或經詢問後，
    始告知客人可提供性交易之常情相符。況倘若全套性交易之
    服務並未包含於W紓壓生活館之服務內容，王霞何須詢問喬
    裝員警丙○○是否知悉「該店在做什麼」，且直接言明可以「
    全套」或「半套」，果若此為王霞之個人行為，其大可與喬
    裝員警丙○○相約至其他地點進行交易，以防遭店家查獲，實
    無可能明目張膽在店內向喬裝員警丙○○介紹個人性交之收費
    方式。
　㈣刑法第231條第1項前段之罪，係以行為人主觀上有營利之意
    圖及使男女與他人為性交或猥褻行為之犯意，客觀上有引誘
    、容留或媒介行為，為其犯罪構成要件，當行為人一有「引
    誘、容留或媒介以營利」行為時，犯罪即已成立，自應究明
    行為人有無媒介、容留使人為猥褻、性交行為以圖利之意思
    。被告以前詞置辯，即應查明被告主觀是否知悉並媒介、容
    留王霞為客人從事性交行為。經查：
　1.證人王霞於警詢時證稱：「我當時替喬裝員警按摩，喬裝員
    警叫我做什麼我就做什麼，然後喬裝員警叫我去拿保險套，
    我將保險套套在其男性生殖器上，並用嘴含住其生殖器官約
    5分鐘，突然喬裝員警跳起來抓住我雙手，起身向我表明身
    份說他是警察，我問他『為何你要舒服又要抓人』。我有伸手
    觸摸喬裝員警之男性生殖器官。我有對喬裝員警進行口交性
    行為。」，於偵訊時證稱：「我沒有對喬裝員警為口交行為
    ，我保險套拿出來他就抓我了。還沒來得及用，喬裝員警就
    抓我。員警騙我『幫我處理一下，我就會趕快走』。」（見桃
    園地檢109年度偵字第25681號卷第33頁至第41頁、第95頁反
    面至第97頁），觀諸證人王霞於警詢、偵訊時之證述內容，
    顯然前後不一致外，依上開勘驗筆錄之內容，乃係王霞主動
    向喬裝員警丙○○提及「半套」、「全套」，亦係王霞自行稱
    「全套不會很貴」，皆無王霞上開所證稱喬裝員警丙○○欺瞞
    等情，是以，證人王霞此部分所述顯係維護被告之證詞，核
    與客觀事證不符，尚難採信。
　2.再者，被告於本院審理時自承店內1樓至2樓需要經過遙控門，需要透過按鈕之方式才能進去，每個包廂都有門，類似日式拉門等語（見本院110年度訴字第990號卷第75頁至第76頁），核與證人即喬裝員警丙○○於本院審理時證稱被告帶我到1樓遙控門，必須按遙控才能引導我上去；遙控門是用遙控器開啟，沒有用遙控器之情況下，遙控門無法進入等情相符（見本院110年度訴字第990號卷第64頁至第66頁），並有現場照片2張在卷可佐（見桃園地檢109年度偵字第25681號卷第65頁），可徵W紓壓生活館之2 樓包廂甚具隱密性，外人無法輕易進入、查訪，若該生活館確屬正當經營而未媒介、容留性交易，又豈有設置遙控門以掩飾通往生活館內2 樓包廂通道之必要，是此生活館內遙控門之設置，顯為規避、拖延警員臨檢、查緝所設，核與一般媒介色情服務之場所設置常情相符。再查，觀諸上開現場照片所示，W紓壓生活館之包廂門材質僅為一般木製合板隔間，被告僅需沿走道來回巡視，即可聽聞包廂內之聲響，亦可查知包廂內小姐與客人互動之情形，則若王霞未經櫃檯人員即被告之允許，豈會甘冒遭察覺之風險，恣意在被告隨時可得管領監督、查看之包廂內，仍有恃無恐地與客人介紹「半套」、「全套」性服務，甚至在上開包廂內從事性交行為，況王霞與喬裝員警丙○○並未另行約定全套性交易服務之價金，在無額外報酬之情形，王霞實無必要冒著恐違反店內規則被開除之風險，並增加自己工作內容，是以，王霞提供全套性交易之服務，當係取得被告同意而為。 
　3.至於被告雖尚辯稱因生活館前次於109年6月22日遭員警查獲
    後，小姐說是正常按摩，其就信任小姐，且檢察官又為不起
    訴處分，其遂繼續在該生活館內工作云云，然該生活館甫於
    109年6月22日遭員警查獲店內疑似提供性交易服務，倘若被
    告確實不知情，理應積極巡查及負實質上監督、防範之責，
    以防自身沾惹官司，詎被告未見有何盡力防止之舉措，王霞
    於生活館內亦有恃無恐地與喬裝員警丙○○介紹「全套」、「
    半套」性交易服務，況本件案發時間係109年7月23日，而上
    開生活館於109年6月22日遭警方查獲妨害風化乙事，則係經
    臺灣桃園地方檢察署檢察官於109年8月7日為不起訴處分，
    業經本院依職權調閱臺灣桃園地方檢察署109年度偵字第227
    20號全卷核閱無誤，則被告豈有可能在本件案發當時即知悉
    前案將由檢察官為不起訴處分？是以，被告此部分所辯，亦
    不足作為其有利之認定。
　㈤按共同實施犯罪行為，在合同意思範圍內，相互利用他人之
    行為，以達其犯罪之目的，原不必每一階段均參與，只須分
    擔犯罪行為之一部，即應對於全部所發生之結果共同負責。
    本件查獲當時，W紓壓生活館之實際負責人雖不在該生活館
    內，然被告係由其聘請之櫃檯人員，負責引領客人至包廂，
    並向客人收取消費金額，且通知王霞前往喬裝員警丙○○之包
    廂，媒介並容留王霞與喬裝員警丙○○為性交行為，且W紓壓
    生活館之收費方式為六四分帳，由按摩小姐分得600元，餘4
    00元歸店家所有，而王霞藉由提供全套性交易服務吸引客人
    ，可誘使來店客人增多，提高營業業績，被告將因媒介、容
    留按摩小姐王霞於店內與客人為性交行為而直接或間接獲利
    ，被告顯有與實際負責人以此方式共同經營該生活館獲利之
    犯意聯絡，故被告與實際負責人間有犯意聯絡與行為分擔，
    應為共同正犯，對於本件全部行為所發生之結果均應負責。
  ㈥綜上所述，被告所辯不足採信，本案事證明確，被告犯行洵
    堪認定，應依法論科。
二、論罪科刑
　㈠按刑法第231條第1項之圖利使人為性交或猥褻罪，犯罪構成
    要件乃以行為人主觀上有營利及使男女與他人為性交或猥褻
    行為之犯意，客觀上有引誘、容留或媒介之行為為已足，屬
    於形式犯。故行為人只要以營利為目的，有使男女與他人為
    性交或猥褻行為之意圖，而著手引誘、容留或媒介行為，即
    構成犯罪，至於該男女與他人是否果有為性交或猥褻之行為
    ，則非所問，亦不以媒介行為人取得財物或利益，始足當之
    ，是其犯罪係即時完成，無待任何具體有形之結果可資發生
    ，性質上與未遂犯並不相容，應無未遂犯可言（最高法院98
    年度台上字第862號判決意旨參照），再按刑法第231條第1
    項前段條文中所謂之容留，係指收容留置而言，如提供與他
    人為性交行為之場所，而媒介，則係居間仲介之意（最高法
    院91年度台上字第4349號判決意旨參照）。經查，本件W紓
    壓生活館之按摩小姐王霞為喬裝員警丙○○進行全套性服務，
    被告明知此情，仍媒介並收容留置，被告已該當刑法第231
    條第1項所規定之媒介、容留行為，且藉此牟利，縱令喬裝
    客人之員警未與按摩小姐實際進行全套性服務，亦無論被告
    是否已現實取得利益，無礙被告上揭行為之成立，是核被告
    所為，係犯刑法第231 條第1 項前段之意圖營利容留性交罪
    ，被告媒介性交之低度行為，為容留性交之高度行為所吸收
    ，不另論罪。聲請簡易判決處刑書認被告係犯意圖使女子與
    他人為性交之行為，而媒介以營利罪，容有未洽，惟因圖利
    媒介、容留為性交行為屬實質上一罪，並屬同一法條，無庸
    引用刑事訴訟法第300條變更起訴法條（最高法院101年度台
    上字第3805號判決採同一意旨）附此敘明。
　㈡本案被告既受實際負責人之聘僱，在W紓壓生活館擔任櫃檯人
    員，負責引領客人至包廂、收取客人之消費金額，被告既知
    悉本件生活館媒介、容留女子在館內與男客從事猥褻、性交
    行為，卻仍負責為上開工作，是被告與生活館之實際負責人
    間，顯係相互分工各司其職，具有犯意聯絡及行為分擔，為
    共同正犯。
　㈢本件被告無刑法第47條第1 項累犯加重之適用
　　被告前於105年間，因不能安全駕駛案件，經本院以105年度
    桃交簡字第453號判決判處有期徒刑2月確定，並於105年5月
    31日易科罰金執行完畢，有臺灣高等法院被告前案紀錄表1
    份在卷可佐（見本院110年度訴字第990號卷第11頁至第13頁
    ），衡酌被告前案所觸犯之罪名，係不能安全駕駛罪，其雖
    於受上開有期徒刑執行完畢後5年內，又故意再犯本件侵害
    社會法益之妨害風化罪章，然考量前案與本案之犯罪類型、
    手段及侵害法益均不相同，罪質迥異，尚難遽認其惡性特別
    重大或對刑罰反應力格外薄弱，依司法院大法官第775號解
    釋意旨，爰不予以加重其刑。
　㈣爰以行為人責任為基礎，審酌被告在W紓壓生活館擔任櫃檯人
    員，藉由媒介、容留女子與他人從事猥褻或性交行為，並藉
    此牟利，破壞社會之善良風俗，所為誠屬不該，兼衡被告之
    素行、犯罪動機、目的、手段、擔任W紓壓生活館之職務，
    暨其犯罪所生之危害等一切情狀，量處如主文所示之刑，並
    諭知易科罰金之折算標準，以資懲儆。
三、沒收 
  ㈠按供犯罪所用、犯罪預備之物或犯罪所生之物，屬於犯罪行
    為人者，得沒收之，刑法第38條第2 項前段定有明文。查扣
    案之使用過保險套1只，雖係王霞進行全套性交易所用之物
    ，然無證據顯示該物為被告或其共犯所有，爰不予宣告沒收
    。
　㈡再者，遍查卷內事證，公訴人並未指出被告因上開媒介、容
    留王霞為全套性交易，實際獲得多少犯罪所得，而本件被告
    雖已向喬裝員警丙○○收取1,000元之消費金額，然依卷內客
    觀事證所示，亦無從認定被告已實際自喬裝員警丙○○所交付
    之價金中抽取利潤，自難認被告本案有何犯罪所得而毋庸宣
    告沒收。
四、據上論斷，應依刑事訴訟法第452條、第299條第1項前段，
    刑法第28條、第231條第1項前段、第41條第1項前段，刑法
    施行法第1條之1第1項、第2項但書，判決如主文。
本案經檢察官乙○○聲請簡易判決處刑，檢察官王珽顥到庭執行職
務。
中　　華　　民　　國　　111 　年　　4 　　月　　27　　日
　　　　　        刑事第一庭    審判長法　官  鄭吉雄
　　　　　　　　　                    法  官  林述亨
　　　　　　　　　                    法  官  潘曉萱
以上正本證明與原本無異。
如不服本判決應於收受判決後20日內向本院提出上訴書狀，並應
敘述具體理由。其未敘述上訴理由者，應於上訴期間屆滿後20日
內向本院補提理由書(均須按他造當事人之人數附繕本)「切勿逕
送上級法院」。 
　　　　　　　　　　　　　　          書記官　黃宜貞
中　　華　　民　　國　　111 　年　　4 　　月　　27　　日
本案論罪科刑法條：　　　　　　　　　　　　　　　　　　　
中華民國刑法第231條
意圖使男女與他人為性交或猥褻之行為，而引誘、容留或媒介以
營利者，處5年以下有期徒刑，得併科10萬元以下罰金。以詐術
犯之者，亦同。
公務員包庇他人犯前項之罪者，依前項之規定加重其刑至二分之
一。